【裁判字號】    89,易,4400
【裁判日期】    900330
【裁判案由】    傷害
【裁判全文】
臺灣板橋地方法院刑事判決                        八十九年度易字第四四號
    公  訴  人  臺灣板橋地方法院檢察署檢察官
    被      告  乙○○
                甲○○
右列被告因傷害案件，經檢察官提起公訴（八十九年度偵字第一二三三九號），本院
判決如左：
    主  文
乙○○、甲○○傷害人之身體，各處拘役拾日，如易科罰金，均以佰元折算壹日
。
    事  實
一、乙○○與甲○○均係南亞塑膠樹林廠員工，於民國八十九年四月十三日十九時三
    十分許，在台北縣樹林市○○街五十五號之一工廠內，因乙○○責罵甲○○操作
    吊車不當，使甲○○心生不滿，乃將吊車開關丟給乙○○，碰到乙○○胸部，乙
    ○○竟萌生傷害之犯意，往前推甲○○胸部，甲○○亦不甘示弱，亦基於傷害之
    犯意，撲向乙○○，雙方進而相互拉扯扭打，致甲○○受有左上耳部二Ｘ一公分
    瘀血、右肩部肌肉瘀腫四Ｘ三公分、右前臂二公分瘀血之傷害，乙○○則受有左
    手臂上內側多處抓傷之傷害。
二、案經被害人甲○○、乙○○訴由台北縣警察局樹林分局報請臺灣板橋地方法院檢
    察署檢察官偵查起訴。
    理  由
一、右揭事實，業據被告乙○○坦承不諱。訊據被告甲○○則矢口否認有抓傷乙○○
    之犯行，辯稱：伊未打被告乙○○云云。然查，被害人（即同案被告）乙○○上
    開左手臂上內側多處抓傷，確係被告甲○○所為等情，業據被告乙○○於警訊及
    偵審中指訴綦詳，另參酌被告甲○○於偵訊中供稱：「在衝突時，：：，我一手
    抱肚子，一手去推他，：：他夾我脖子，我也不知有無抓傷他，：：」等語（見
    偵查卷第十九頁反面、第二十頁正面），益徵雙方扭打之際，被告甲○○確有出
    手推抓傷害乙○○之舉，被告甲○○前開所辯，顯係圖卸之詞，不足採信。此外
    另有診斷證明書二紙在卷足憑。事證明確，被告等二人互毆傷害之犯行，均堪認
    定。
二、核被告乙○○、甲○○之所為，均係犯刑法第二百七十七條第一項之傷害罪。爰
    分別審酌被告二人犯罪之動機、目的、手段，各自受傷之情形以及犯罪後被告乙
    ○○坦承犯行、被告甲○○否認之態度等一切情狀，各量處如主文所示之刑。又
    被告等行為後原刑法第四十一條之規定：「犯最重本刑為三年以下有期徒刑之刑
    之罪，而受六月以下有期徒刑或拘役之宣告，因身體、教育、職業或家庭之關係
    或其他正當事由，執行顯有困難者，得以一元以上三元以下折算一日，易科罰金
    。」，已於九十年一月四日經修正為刑法第四十一條第一項，該規定為：「犯最
    重本刑為五年以下有期徒刑之刑之罪，而受六月以下有期徒刑或拘役之宣告，因
    身體、教育、職業或家庭之關係或其他正當事由，執行顯有困難者，得以一元以
    上三元以下折算一日，易科罰金。但確因不執行所宣告之刑，難收矯正之效，或
    難以維持法秩序者，不在此限。」，並於同年月十日經總統公布施行，經新舊法
    比較結果，修正後之新法對被告等二人易科罰金之宣告並不生影響，爰適用裁判
    之新法諭知易科罰金之折算標準，以示懲儆。
據上論斷，應依刑事訴訟法第二百九十九條第一項前段，刑法第二條第一項前段、第
二百七十七條第一項、第四十一條第一項，罰金罰鍰提高標準條例第一條前段、第二
條，判決如主文。
本案經檢察官陳銘祥到庭執行職務
中      華      民      國       九十       年     三     月    三十    日
                                      台灣板橋地方法院刑事第四庭
                                          法  官  劉  大  衛
右正本證明與原本無異
如不服本判決應於送達後十日內向本院提出上訴狀
                                          書記官  蕭  興  南
中      華      民      國       九十       年     四     月     四     日
附錄本案論罪科刑法條全文：
中華民國刑法第二百七十七條
(普通傷害罪)
傷害人之身體或健康者，處三年以下有期徒刑、拘役或一千元以下罰金。
犯前項之罪因而致人於死者，處無期徒刑或七年以上有期徒刑；致重傷者，處三年以
上十年以下有期徒刑。


司法院資訊處製作；財團法人民間司法改革基金會備份。
